【裁判字號】    97,訴,560
【裁判日期】    970417
【裁判案由】    違反槍砲彈藥刀械管制條例
【裁判全文】
臺灣臺中地方法院刑事判決               97年度訴字第560號
公  訴  人  臺灣臺中地方法院檢察署檢察官
被      告  乙○○
                    （現羈押於臺灣臺中看守所）
選任辯護人  謝萬生律師
上列被告因違反槍砲彈藥刀械管制條例案件，經檢察官提起公訴
（九十六年度偵字第二九五二一號），本院判決如下：
    主    文
乙○○未經許可，寄藏手槍，處有期徒刑肆年，併科罰金新台幣
拾萬元，罰金如易服勞役，以新台幣壹仟元折算壹日。
扣案之德國SIG SAUER廠Ｐ228型、口徑9mm制式半自動手槍壹支
（含彈匣壹個、槍號為B238354、槍枝管制編號0000000
000），沒收。
    犯罪事實
一、乙○○明知具有殺傷力之制式手槍、制式子彈，係屬槍砲彈
    藥刀械管制條例第四條第一項第一、二款所列管之槍砲、子
    彈，未經主管機關許可不得寄藏、持有，竟於民國（下同）
    九十六年三月中旬某日（起訴書誤載為九十六年二月底某日
    ），在臺中市○○○路「凱悅KTV」隔壁巷內，受林振興（
    其因擄人勒贖案件，經台灣台南地方法院於九十六年三月六
    日審理後諭知交保，嗣於同年三月二十四日因遭槍擊死亡，
    有個人基本資料查詢結果、臺灣高等法院在監在押全國紀錄
    表、臺灣高等法院前案紀錄表附卷可考）委託代為保管所交
    付具有殺傷力之德國SIG SAUER廠Ｐ228型、口徑9mm制式半
    自動手槍一支（含彈匣一個、槍號為B238354、槍枝管制編
    號0000000000）及具有殺傷力之口徑9mm制式子
    彈三顆，而未經許可予以受寄，並先後將之藏放在其位於台
    中縣大里市○○路租屋處、台中市○區○○街二十八號租屋
    處。嗣於同年十二月初某日，乙○○騎乘機車途經台中市○
    ○路與精誠路口附近，因無故遭人攔下圍毆，乃隨身攜帶上
    開槍、彈以供防身，而於同年十二月八日上午五時許，乙○
    ○在臺中市○區○○路二段九十二號前，因見友人林志聰等
    人與丙○○等人發生行車糾紛，經上前查看時遭丙○○等人
    圍毆，遂自腰際間取出上開制式手槍（內含制式子彈三顆）
    欲加以喝止，丙○○等人見狀，乃與乙○○發生拉扯，乙○
    ○在拉扯中，因誤扣板機，致擊發子彈一顆射傷丙○○之左
    大腿（傷害部分，未據丙○○提出告訴），乙○○隨即逃逸
    。迨於同年十二月十一日晚上九時三十分許，乙○○在未經
    有偵查權之機關或公務員發覺其為寄藏上開槍、彈及持槍射
    傷丙○○之犯嫌前，主動至臺中市警察局第二分局自首即供
    承上情，而願接受裁判，並報繳其受寄持有之上開制式手槍
    一支（含彈匣一個）、制式子彈二顆（鑑定時均經試射完畢
    ）。
二、案經臺中市警察局第二分局報請臺灣臺中地方法院檢察署檢
    察官偵查起訴。
    理    由
一、按被告以外之人於偵查中向檢察官所為陳述，除顯有不可信
    之情況者外，得為證據，刑事訴訟法第一百五十九條之一第
    二項定有明文。蓋因檢察官與法官同為司法官署，且檢察官
    代表國家偵查犯罪，依法有訊問被告、證人及鑑定人之權力
    ，且須對被告有利、不利之情形均應注意；況徵諸實務運作
    ，檢察官實施刑事偵查程式，亦能恪遵法定程式之要求，不
    致有違法取證情事且可信度極高，是被告以外之人前於偵查
    中已具結而為證述，除反對該項供述得具有證據能力之一方
    ，已釋明「顯有不可信之情況」之理由外，不宜以該證人未
    能於審判中接受他造之反對詰問為由，即遽指該證人於偵查
    中之陳述不具證據能力，方符前揭法條之立法意旨。是證人
    林志聰、丙○○分別於檢察官偵查中所為陳述，均係以證人
    之身份，經檢察官告以具結之義務及偽證之處罰，並由其具
    結，而於負擔偽證罪之處罰心理下所為，且經具結擔保其證
    述之真實性，又前揭證人於檢察官訊問時之證述，並無證據
    顯示係遭受強暴、脅迫、詐欺、利誘等外力干擾情形或在影
    響其心理狀況，致妨礙其自由陳述等顯不可信之情況下所為
    ；又被告及其選任辯護人亦均未曾提及檢察官在偵查時，有
    任何不法取供之情形，是客觀上並無顯不可信之情況，前揭
    證人於偵查中之證言，自均具有證據能力，合先敘明。
二、上開犯罪事實，業據被告乙○○於本院行準備程序、審理時
    均坦承不諱，核與證人林志聰、丙○○分別於偵查中具結證
    述之情節相符。並有警繪現場圖一紙、證人丙○○受傷照片
    七張附卷及上開制式手槍一支（含彈匣一個）、制式子彈二
    顆扣案可憑。且扣案之上開手槍一支（含彈匣一個、槍枝管
    制編號0000000000）、子彈二顆，經送請內政部
    警政署刑事警察局鑑定結果，上開手槍一支，認係口徑9mm
    之制式半自動手槍，為德國SIG SAUER廠Ｐ228型，槍號為B2
    38354，槍管內具陸條右旋來復線，擊發功能正常，可供擊
    發同口徑制式子彈使用，認具殺傷力；另子彈二顆，認均係
    口徑9mm制式子彈，均經試射，可擊發，認具殺傷力，此有
    該局九十六年十一月十七日刑鑑字第0960188103號槍彈鑑定
    書一份附卷可稽。又被告於前開時地因誤扣板機致擊發子彈
    一顆，既可射傷丙○○之左大腿，有證人丙○○受傷照片七
    張附卷可參（該子彈從證人丙○○左大腿內側進入，並自左
    小腿外側出去），應認該制式子彈具有殺傷力無訛。足見被
    告之自白與事實相符，事證明確，其未經許可，寄藏手槍、
    子彈之犯行堪以認定。
三、核被告乙○○所為，係犯槍砲彈藥刀械管制條例第七條第四
    項之未經許可，寄藏手槍罪及同條例第十二條第四項之未經
    許可，寄藏子彈罪。又被告寄藏上開手槍、子彈之行為，當
    然均包含持有性質，故其持有行為應為寄藏行為所吸收，均
    不另論罪。公訴意旨認被告所為，係犯槍砲彈藥刀械管制條
    例第七條第四項之未經許可，持有手槍罪及同條例第十二條
    第四項之未經許可，持有子彈罪，惟被告係於前開時地，受
    林振興委託代為保管所交付上開槍、彈，而未經許可予以受
    寄，並先後將之藏放在其上開租屋處等情，已據被告供明在
    卷，是公訴意旨上開認定，尚有未洽，併此明。又被告以
    一寄藏行為觸犯上開二罪名，為想像競合犯，依刑法第五十
    五條規定，應從一重之未經許可寄藏手槍罪處斷。查被告於
    九十六年十二月十一日晚上九時三十分許，在未經有偵查權
    之機關或公務員發覺其為寄藏上開槍、彈及持槍射傷丙○○
    之犯嫌前，主動至臺中市警察局第二分局供承上情，而願接
    受裁判，並報繳其受寄持有之上開制式手槍一支（含彈匣一
    個）、制式子彈二顆等情，此經證人即臺中市警察局第二分
    局偵查佐甲○○於九十七年四月三日本院審理行交互詰問時
    具結證述屬實，並有被告九十六年十二月十二日警詢筆錄附
    卷可佐，核與自首要件相符，並報繳其受寄持有之全部上開
    槍、彈，應依槍砲彈藥刀械管制條例第十八條第一項前段規
    定，減輕其刑。爰審酌被告明知未經許可不得寄藏手槍、子
    彈仍為之，嗣則隨身攜帶以供防身，並因而射傷丙○○，對
    社會治安危害非淺，及其犯罪之動機、目的、手段，犯罪後
    坦承犯行，態度良好等一切情狀，量處如主文所示之刑，並
    就併科罰金部分，諭知易服勞役之折算標準，以示懲儆。公
    訴意旨請求量處被告有期徒刑六年，本院認尚嫌過重，應處
    以有期徒刑四年為宜。扣案之德國SIG SAUER廠Ｐ228型、口
    徑9mm制式半自動手槍一支（含彈匣一個、槍號為B238354、
    槍枝管制編號0000000000），係屬違禁物，應依
    刑法第三十八條第一項第一款規定，予以宣告沒收。另扣案
    之制式子彈二顆，業經於鑑定時均經試射完畢，已失其違禁
    物之性質，爰不予宣告沒收，併此敘明。至於公訴意旨請求
    對被告諭知刑前強制工作乙節，惟查被告尚無前科，有臺灣
    高等法院被告前案紀錄表附卷可稽，顯非長期之犯罪者，尚
    難認係有犯罪之習慣或因遊蕩或懶惰成習而犯罪者，公訴意
    旨上開請求，自有未合，尚難依其所請，附此敘明。
四、據上論斷，應依刑事訴訟法第二百九十九條第一項前段、槍
    砲彈藥刀械管制條例第七條第四項、第十二條第四項、第十
    八條第一項前段、刑法第十一條、第五十五條、第四十二條
    第三項、第三十八條第一項第一款，判決如主文。
本案經檢察官丁○○到庭執行職務。
中    華    民    國    97    年    4     月    17    日
                  刑事第一庭    法  官  唐光義
                                法  官  郭妙俐
                                法  官  朱光國
上正本證明與原本無異。
如不服本判決，應於收受送達後10日內向本院提出上訴書狀（應
敘述具體理由並附繕本）。
上訴書狀如未敘述理由，應於上訴期間屆滿後20日內補提理由書
於本院。
                                書記官  張孝妃
中    華    民    國    97    年    4     月    17    日
附錄論罪科刑法條：
槍砲彈藥刀械管制條例第7條
未經許可，製造、販賣或運輸火砲、肩射武器、機關鎗、衝鋒槍
、卡柄槍、自動步槍、普通步槍、馬槍、手槍或各類砲彈、炸彈
、爆裂物者，處死刑、無期徒刑或7年以上有期徒刑；處徒刑者
，併科新台幣3千萬元以下罰金。
未經許可，轉讓、出租或出借前項所列槍砲、彈藥者，處無期徒
刑或 5 年以上有期徒刑，併科新台幣 1 千萬元以下罰金。
意圖供自己或他人犯罪之用，而犯前二項之罪者，處死刑或無期
徒刑；處徒刑者，併科新台幣 5 千萬元以下罰金。
未經許可，持有、寄藏或意圖販賣而陳列第1項所列槍砲、彈藥
者，處 5 年以上有期徒刑，併科新台幣 1 千萬元以下罰金。
第 1 項至第 3 項之未遂犯罰之。
槍砲彈藥刀械管制條例第12條
未經許可，製造、販賣或運輸子彈者，處1年以上7年以下有期徒
刑，併科新台幣 500 萬元以下罰金。
未經許可，轉讓、出租或出借子彈者，處6月以上5年以下有期徒
刑，併科新台幣 300 萬元以下罰金。
意圖供自己或他人犯罪之用，而犯前二項之罪者，處3年以上10
年以下有期徒刑，併科新台幣 700 萬元以下罰金。
未經許可，持有、寄藏或意圖販賣而陳列子彈者，處5年以下有
期徒刑，併科新台幣 300 萬元以下罰金。
第 1 項至第 3 項之未遂犯罰之。


司法院資訊處製作；財團法人民間司法改革基金會備份。
